最高法院刑事判決　　　　　　　　　 111年度台上字第2015號
　　　　　　　　　　　　　　　　　 111年度台上字第2016號
上　訴　人　洪閔偉
上列上訴人因偽造有價證券等罪案件，不服臺灣高等法院高雄分
院中華民國111年1月4日第二審判決（110年度上訴字第903 號、
110年度上易字第454號，起訴案號：臺灣高雄地方檢察署108 年
度偵字第20402號、109年度偵字第8479號），提起上訴，本院判
決如下：
    主  文
上訴駁回。
    理  由
壹、原判決附表四編號1至3所示偽造有價證券罪部分：
一、按刑事訴訟法第377 條規定：上訴於第三審法院，非以判決
    違背法令為理由，不得為之。是提起第三審上訴，應以原判
    決違背法令為理由，係屬法定要件。如果上訴理由書狀並非
    依據卷內訴訟資料，具體指摘原判決不適用何種法則或如何
    適用不當，或所指摘原判決違法情事，顯與法律規定得為第
    三審上訴理由之違法情形不相適合時，均應認其上訴為違背
    法律上之程式，予以駁回。
二、本件原判決綜合全案證據資料，認定上訴人洪閔偉有其事實
    欄一所載意圖供行使之用，而分別偽造如其附表一編號1至3
    所示本票等犯行，因而撤銷第一審關於此部分之科刑判決，
    改判仍依想像競合犯規定，從一重分別論處上訴人如其附表
    四編號1至3 所示偽造有價證券各罪刑（共3罪），並諭知相
    關之沒收及追徵，已詳敘認定犯罪事實所憑證據及認定之理
    由。
三、量刑輕重及是否宣告緩刑，均屬事實審法院得依職權裁量之
    事項，苟於量刑時，已以行為人之責任為基礎，並斟酌刑法
    第57條各款所列情狀，而未逾越法定刑範圍，又未濫用其職
    權，縱未宣告緩刑，均不能任意指為違法而執為適法之第三
    審上訴理由。原判決關於上訴人所犯偽造有價證券罪部分，
    已敘明如何以上訴人之責任為基礎，依刑法第57條所列各款
    事項而為量刑，並無不當而予以維持等旨甚詳，既未逾越法
    定刑範圍，亦無顯然失當或違反公平、比例及罪刑相當原則
    之情形，且上訴人所犯如原判決附表四編號1至3所示偽造有
    價證券3 罪，既經分別量處有期徒刑3年1月、3年1月、3年5
    月，核與刑法第74條第1項所規定必須「受2年以下有期徒刑
    、拘役或罰金之宣告」者，始得諭知緩刑之要件不合，是原
    判決就此部分未宣告緩刑，並無濫用自由裁量權限之情形。
    上訴意旨請求為緩刑宣告，並從輕量刑云云，依上述說明，
    尚非合法之第三審上訴理由。
四、其餘上訴意旨均非依據卷內訴訟資料，具體指摘原判決不適
    用何種法則或如何適用不當，顯與法律規定得為第三審上訴
    理由之違法情形不相適合。揆之首揭說明，應認其關於偽造
    有價證券部分之上訴為違背法律上之程式，予以駁回。又上
    訴人對於上開偽造有價證券重罪部分之上訴，既不合法律上
    之程式而應從程序上駁回，則與該罪具有想像競合犯關係之
    詐欺取財輕罪部分，本屬刑事訴訟法第376條第1項第4 款所
    列不得上訴於第三審法院之案件（第一、二審均為有罪之論
    斷），自無從適用審判不可分原則一併加以審理，亦應併予
    駁回。
貳、原判決附表四編號4至6所示詐欺取財罪、業務侵占罪部分：
    按刑事訴訟法第376條第1項各款所規定之案件，經第二審判
    決者，除第二審法院係撤銷第一審法院所為無罪、免訴、不
    受理或管轄錯誤之判決，而諭知有罪之判決，被告或得為被
    告利益上訴之人得提起上訴外，其餘均不得上訴於第三審法
    院，為該條項所明定。本件上訴人所犯如原判決附表四編號
    4至6所示詐欺取財罪、業務侵占罪部分，核屬刑事訴訟法第
    376條第1項第3、4款所列不得上訴第三審法院之案件，且經
    第一審及第二審均判決有罪，自不得上訴於第三審法院。揆
    之上開規定，其對於原判決關於此部分之上訴自非合法，應
    併予駁回。
據上論結，應依刑事訴訟法第395條前段，判決如主文。
中    華    民    國   111    年    4     月    7     日
                  刑事第三庭審判長法  官  徐  昌  錦  
                                  法  官  林  恆  吉  
                                  法  官  江  翠  萍  
                                  法  官  侯  廷  昌  
                                  法  官  林  海  祥  
本件正本證明與原本無異
                                  書記官
中    華    民    國   111    年    4     月    12    日